【裁判字號】    97,交抗,599
【裁判日期】    970910
【裁判案由】    聲明異議
【裁判全文】
臺灣高等法院高雄分院刑事裁定         97年度交抗字第599號
抗告人即
受處分人    甲○○
上列抗告人因違反道路交通管理處罰條例案件，不服臺灣高雄地
方法院中華民國97年8 月14日裁定（97年度交聲字第1346號），
提起抗告，本院裁定如下：
    主  文
抗告駁回。
    理  由
一、抗告意旨略以：本件案發當日之錄影帶既已不存在，自屬無
    從證明抗告人即受處分人甲○○有違規行為；原審法院未調
    閱當日在案發地點附近之違規照相機所拍攝相片，如何能證
    明受處分人之時速有100 公里；又當日受處分人所以會加速
    離去，是因認被不明車輛跟所致等語。
二、按汽車駕駛人，駕駛汽車而有二輛以上之汽車共同違反（道
    路交通管理處罰條例第43條）第1 項規定，或在道路上競駛
    、競技情形者，處汽車駕駛人新台幣3 萬元以上9 萬元以下
    罰鍰，並當場禁止其駕駛及吊銷其駕駛執照，道路交通管理
    處罰條例第43條第2 項定有明文。
三、經查：受處分人有於民國94年7 月31日1 時20分許，騎乘車
    牌號碼XZU-997 號重型機車，由北向南行經高雄市○○區○
    ○路時，與另一輛車牌號碼YFC-452 號重型機車於道路上違
    規競駛事實，有舉發違反道路交通管理事件通知單及違反道
    路交通管理事件裁決書各1 份在卷可稽。且證人即本件現場
    攔停之高雄市政府警察局左營分局交通組警員黃敏峰於原審
    亦結證稱：「這是我們攔檢後交由舊城派出所員警執行舉發
    」、「94年7 月31日凌晨，我們在左營區○○路定點埋伏，
    因為當時依經驗有許多青少年會從楠梓區○○路進入左營區
    ○○路（由北往南），所以我們選在軍校路埋伏。後來我們
    發現異議人駕駛XZU-997 重機車和另一位騎乘YFC-452 重型
    機車之駕駛人，沿軍校路併行且競速，時速估計將近100 公
    里，我們發現後，我們開車尾隨蒐證，當時有錄影，然後在
    左營大路把異議人及另位YFC-452 駕駛人同時攔下，攔下之
    後，就請舊城派出所員警到場，將異議人及前述另位駕駛人
    帶回派出所掣單舉發。」、「（問：當時的錄影資料是否可
    以提出？）因為時間太久了，錄影帶因為重複使用，所以本
    件錄影資料已經不存在了。異議人在案發之後，向監理站提
    出意見後，我們有請異議人及他母親到左營分局，在分局我
    們有當場播放錄影帶給異議人及其母親觀看，觀看後異議人
    及其母親都沒有表示意見，也沒有說蒐證錄影中的車牌XZU-
    997 車輛的駕駛人不是異議人。」、「（問：在何種情況下
    ，會認為駕駛人是危險駕駛而攔停舉發？）我們依照經驗判
    斷認為本件異議人車速非常快，且又併行，所以才會攔停舉
    發。」、「（問：你為何能夠肯定當時速度大約是100 公里
    ？）因為異議人從我們埋伏地點經過時，速度相當快，我們
    開偵防車尾隨蒐證時，我們有注意到我們自己的行車速度已
    經將近時速100 公里，還無法超越異議人，所以我很肯定異
    議人騎乘的速度，絕非他自己陳述的60公里，而應將近100
    公里，如非遇到紅燈，異議人將車速減速，我們也難以攔停
    ，因為急速攔停是危險的行為。」等語明確。而由證人所述
    可知，其所以認受處分人之車速將近100 公里，乃依其所駕
    偵防車之車速與受處分人之車速相比較而得，並非憑空判斷
    。再者，依受處分人之異議狀及抗告狀所述，可知警察在案
    發當日確有尾隨受處分人車後錄影，其後並播放給受處人觀
    看，足見當時確有錄影存在，雖因本件距案發時間較久始行
    裁決，致警察機關之錄影帶因重覆使用而無法再行提供，但
    尚難因此認證人之所述為不可採。從而受處分人確有前開違
    規行為，可以認定。
四、原處分機關因而依道路交通管理處罰條例第43條第3 項之規
    定，裁處受處分人罰鍰9 萬元，核無不合。原審認其異議為
    無理由，而裁定駁回抗告人之異議，核無違誤。抗告人仍執
    陳詞提起抗告，並無理由，應予駁回。
五、據上論結，應依道路交通案件處理辦法第26條，刑事訴訟法
    第412 條，裁定如主文。
中    華    民    國    97    年    9     月    10    日
                  刑事第三庭    審判長法  官   周賢銳
                                      法  官   黃憲文
                                      法  官   黃仁松
以上正本證明與原本無異。
不得再抗告。
中    華    民    國    97    年    9     月    10    日
                                      書記官   林家煜


司法院資訊處製作；財團法人民間司法改革基金會備份。
